【裁判字號】    89,易,149
【裁判日期】    890612
【裁判案由】    傷害
【裁判全文】
臺灣宜蘭地方法院刑事判決                          八十九年度易字第一四九號
    公  訴  人  臺灣宜蘭地方法院檢察署檢察官
    被      告  乙○○
右列被告因傷害案件，經檢察官提起公訴 (八十九年度偵字第三三八號)，本院判決
如左：
    主  文
乙○○傷害人之身體，處罰金伍仟元，如易服勞役以參佰元折算壹日。
    事  實
一、乙○○與甲○○係夫妻關係，於八十八年十二月二十五日十五時三十分許，在宜
    蘭縣礁溪鄉○○村○○路六十八巷十五號住處通往二樓之樓梯，二人因甲○○要
    求離婚一事發生爭執，乙○○不願爭吵聲音外揚，竟基於傷害之犯意，強行以手
    及小孩的衣物摀住甲○○嘴鼻阻其揚聲，而不顧甲○○之掙扎，致甲○○受有嘴
    唇擦傷、面背部及右手多處紅腫淤擦傷等傷害。
二、案經告訴人甲○○訴由宜蘭縣警察局礁溪分局報由臺灣宜蘭地方法院檢察署檢察
    官偵查起訴。
    理  由
一、訊據被告乙○○固不否認於前揭時地因告訴人甲○○要求離婚一事發生爭執而以
    手摀住告訴人嘴鼻阻其揚聲之事實，惟辯稱：我只有用手摀住其嘴巴，沒有要傷
    害她的意思，我只是怕吵到鄰居而已，她是自己跌倒云云，惟查右揭犯罪事實，
    業據告訴人指訴甚詳，核與證人即被告與告訴人之女兒廖柔鈞證稱：（廖柔鈞，
    爸爸有無打過媽媽？）有打過媽媽，我爸爸用衣服摀住我媽媽，媽媽從樓梯掉下
    去，我媽媽要去喊救命，結果從樓梯跌下去等語（見本院民事庭八十八年度家護
    字第一六０號卷第二十七頁）大致相符，又告訴人受有嘴唇擦傷、面背部及右手
    多處紅腫淤擦傷等傷害，此有驗傷診斷書乙份在卷可稽。至被告辯稱無傷害犯意
    云云，惟查被告對於強行以手及小孩衣物摀住告訴人之嘴鼻，必遭告訴人掙扎反
    抗而成傷之結果本有預見之認識，竟仍強行為之，顯見告訴人因而成傷之結果並
    不違背其本意，是被告顯有傷害告訴人之間接故意，依刑法第十三條第二項規定
    ，仍應以故意論。被告所辯係屬卸責之詞，不足採信，本件事證明確，其犯行堪
    以認定。
二、核被告所為，係犯刑法第二百七十七條第一項之傷害罪。爰審酌被告之犯罪動機
    、目的、手段、被害人所受傷害程度及被告犯罪後之態度等一切情狀，量處如主
    文所示之刑，並諭知易服勞役之折算標準。
據上論斷，應依刑事訴訟法第二百九十九條第一項前段，刑法第二百七十七條第一項
、第四十二條第二項，罰金罰鍰提高標準條例第一條前段，判決如主文。
本案經檢察官吳慧蘭到庭執行職務。
中      華      民      國    八十九    年      六      月      十二    日
                                      臺灣宜蘭地方法院刑事第二庭
                                          審判長  法  官
                                                  法  官
                                                  法  官
右正本證明與原本無異
如不服本判決應於送達後十日內向本院提出上訴狀
                                          書記官
中    華    民    國      八十      年                月              日
附錄本案論罪科刑法條全文
刑法第二百七十七條第一項：傷害人之身體或健康者，處三年以下有期徒刑、拘役或
                          一仟元以下罰金。


司法院資訊處製作；財團法人民間司法改革基金會備份。
